【裁判字號】    85,台上,3929
【裁判日期】    850815
【裁判案由】    懲治盜匪條例等罪
【裁判全文】
最高法院刑事判決                              八十五年度台上字第三九二九號
    上訴人  甲○○
右上訴人因懲治盜匪條例等罪案件，不服台灣高等法院中華民國八十五年五月廿三日
第二審更審判決（八十四年度上更一字第一○五六號，起訴案號：台灣台北地方法院
檢察署八十三年度偵字第二三三五六號），提起上訴，本院判決如左：
    主  文
上訴駁回。
    理  由
按刑事訴訟法第三百七十七條規定，上訴於第三審法院，非以判決違背法令為理由，
不得為之。是提起第三審上訴，應以原判決違背法令為理由，係屬法定要件。如果上
訴理由狀並未依據卷內訴訟資料，具體指摘原判決不適用何種法則或如何適用不當，
或所指摘原判決違法情事，顯與法律規定得為第三審上訴理由之違法情形，不相適合
時，均應認其上訴為違背法律上之程式，予以駁回。本件上訴意旨略稱：(一)上訴人因
警方之刑求而為不實自白，原審僅憑警方之栽贓及被害人之誣指，入人以罪，顯有未
當。(二)原判決謂以被害人之信函二紙為論罪依據，惟上訴人從未閱及，不知其內容，
原審未依法調查證據，訴訟程序違背法令云云。
惟查本件原判決認定上訴人甲○○夥同楊奇峰（判刑確定）共同意圖為自己不法所有
，於民國八十三年十月廿三日凌晨四時卅分許，在台北市○○街三六五巷三號前，強
壓被害人李立群倒地，並以手槍型瓦斯噴霧器扺住其腰部，李某以為真槍，不能抗拒
，任其擺佈，二人即強押李立群至同街三六三號大樓之樓梯間，強劫財物現款新台幣
一千元等物，並強押李某外出，由上訴人至銀行自動付款機提款未逞，又逼其書立借
據始予放行。復另行起意，於同日下午二時許，由上訴人打電話恐嚇李立群借款供其
提領，否則毀車及傷人云云，致其心生畏怖，經報警逮捕上訴人而未逞各等情。因而
撤銷第一審此部分不當之判決，仍論其強盜及恐嚇取財未遂罪刑，依憑上訴人及共同
被告楊奇峰在警訊中自白犯行不諱，偵查中亦坦承強押被害人令立借據及取款贖車等
情無異，核與被害人迭次之指訴情節合，佐以贓物領據、作案用之手槍型瓦斯噴霧
器等為憑，已詳認定犯罪事實之依據及憑以認定之理由，並對上訴人否認犯罪，辯
稱警訊中遭刑求，如何不足採信，詳加指駁，從形式上觀察，原判決並無任何違背法
令之處。查原審對上訴人之刑求抗辯，已函看守所詳查其入所之傷勢，並訊問承辦警
員查明並未刑求，上訴人至偵查中尚自白部分犯行，被害人與其並未相識，斷無任意
誣指之理，上訴意旨重複前詞，泛謂刑求，並未依據卷內訴訟資料，具體指摘原判決
如何違法，自屬違背法律上之程式，應予駁回。另所指被害人致原審受命法官之信函
二件，無非感激原審調查證據詳盡及重複被害經過，原審審理時既已將該被害人之指
訴筆錄，提示於上訴人並告以要旨，踐行調查證據之程序，自無不合，縱未提示該信
函，亦對判決結果不生影響，難指為違法。其餘上訴意旨所指並未行竊機車云云，因
此部分案已確定，自勿庸斟酌。又本件恐嚇取財部分雖屬刑事訴訟法第三百七十六條
第六款所列之案件，惟於修正刑事訴訟法施行前，原得上訴於第三審法院，且已繫屬
於法院，依刑事訴訟法施行法第五條第一項規定，仍應依施行前之法定程序終結之，
均附明。
據上論結，應依刑事訴訟法第三百九十五條前段，判決如主文。
中      華      民      國    八十五    年      八      月     十五     日
                              最高法院刑事第九庭
                                  審判長法官  謝  家  鶴
                                        法官  羅  一  宇
                                        法官  吳  昭  瑩
                                        法官  花  滿  堂
                                        法官  陳  世  淙
      右正本證明與原本無異
                                              書  記  官
中      華      民      國    八十五    年      八      月    二十一    日


司法院資訊處製作；財團法人民間司法改革基金會備份。
